# 请教陈老师，财务收入与财务费用的列报

提问人：心海拂清风 时间：2014-10-22 13:46:24
请教陈老师，财务收入和财务费用目前国内都是抵消列报的，但是这个是不是不符合抵消列报的原则，不是法定权利吧！国际准则是怎么规定的，谢谢

回答人：chenyiwei
IFRS下并不存在利息收入和利息支出抵销列报的方式。存款利息收入一般并入other income，利息支出一般单设interest expenses项目。